【裁判字號】    97,抗,231
【裁判日期】    970829
【裁判案由】    所有權移轉登記　　(補繳裁判費)
【裁判全文】
臺灣高等法院高雄分院民事裁定           97年度抗字第231號
抗  告  人  乙○○
代  理  人  蔡東賢律師
            吳文淑律師
            馮基源律師
上列抗告人因與相對人甲○○間所有權移轉登記事件，對於民國
97年7 月3 日臺灣高雄地方法院97年度補字第871 號所為裁定提
起抗告，本院裁定如下：
    主  文
抗告駁回。
抗告訴訟費用由抗告人負擔。
    理  由
一、抗告意旨略以：相對人雖僅就民國95年1 月15日備忘錄中之
    一部分提起訴訟，惟備忘錄之約定係不可分之債，不可割裂
    行使，相對人之訴訟利益應係備忘錄所載之全部土地，是本
    件訴訟標的價額，應以備忘錄中所稱抗告人所有位於大社段
    之土地價值計算。查抗告人位於大社段之土地面積共3757平
    方公尺，故本件訴訟標的價額應為新台幣（下同）1239萬81
    00元（3575÷2 ×6600=00000000） ，爰求為廢棄原裁定云
    云。
二、本件相對人起訴請求抗告人應將坐落高雄縣大社鄉○○段10
    7-2 地號土地面積229 平方公尺，權利範圍二分之一，辦理
    應有部分三分之一所有權移轉登記給上訴人。原法院以該土
    地面積229 平方公尺，按公告現值每平方公尺6600元，權利
    範圍二分之一，乘以三分之一，計算本件訴訟標的價額為25
    萬1900元，核無不合。抗告人以本件訴訟標的價額應以其所
    有位於大社段之全部土地面積，作為計算依據，指摘原裁定
    此部分不當，求予廢棄，非有理由，此部分抗告應予駁回。
三、至於原裁定命抗告人於收受裁定5 日內補繳裁判費部分，屬
    訴訟程序開始後尚未終結前之裁定，依法不得抗告，抗告人
    就此部分一併求予廢棄，並不合法，應予駁回。
四、據上論結，本件抗告關於命補繳裁判費部分為不合法，關於
    核定訴訟標的金額部分為無理由，依民事訴訟法第495 條之
    1 第1 項、第442 條第1 項、第449 條第1 項、第95條、第
    78條，裁定如主文。
中    華    民    國    97    年    8     月    29    日
                            民事第六庭
                                審判長法官  許明進
                                法      官  張明振
                                法      官  徐文祥
以上正本證明與原本無異。
抗告不合法部分，不得再抗告，但得於送達後10日內向本院提出
異議。
抗告無理由部分，如不服本裁定應於送達後10日內向本院提出再
抗告狀（並按他造當事人之人數附繕本），並繳納再抗告費新臺
幣1,000 元。
再為抗告應以適用法規顯有錯誤為理由，並經本院之許可，該許
可以原裁定所涉及之法律見解具有原則上之重要性者為限，並委
任律師為代理人。
中    華    民    國    97    年    9     月    1    日
                                書  記  官  呂素珍
附註：
抗告人之配偶、三親等內之血親、二親等內之姻親，或抗告人為
法人、中央或地方機關時，其所屬專任人員具有律師資格並經法
院認適當者，亦得為第三審代理人。
抗告人或其法定代理人具有律師資格者及前項情形，應於提起抗
告或委任時釋明之。


司法院資訊處製作；財團法人民間司法改革基金會備份。
